【裁判字號】    98,消債更,355
【裁判日期】    981014
【裁判案由】    更生事件
【裁判全文】
臺灣臺北地方法院民事裁定           98年度消債更字第355號
聲  請  人
即  債務人  甲○○
上列聲請人因消費者債務清理事件聲請更生，本院裁定如下：
    主  文
債務人甲○○自中華民國九十八年十月十五日中午十二時起開始
更生程序。
命司法事務官進行本件程序。
    理        由
一、按法院開始更生程序之裁定，應載明其年、月、日、時，並
    即時發生效力。法院裁定開始更生或清算程序後，得命司法
    事務官進行更生或清算程序，必要時得選任律師、會計師或
    其他適當之自然人或法人一人為監督人或管理人。消費者債
    務清理條例第45條第1項、第16條第1項分別定有明文。
二、聲請意旨略以：其有不能清償債務之情事，前於消費者債務
    清理條例施行前依中華民國銀行公會辦理消費金融案件無擔
    保債務協商機制與國泰世華銀行等協商成立，約定自95年12
    月起按月還款新台幣（下同）29,687元，聲請人之薪資雖有
    44,000元，但每月支出高達28,100元，是以協商條件雖不合
    理，聲請人仍勉力繳納，然嗣後因票據債務致薪資遭扣押3
    分之1，餘額實不足養家活口，遑論繳納協商金額，不得已
    於98年8月毀諾，是有不可歸責於己之事由致履行顯有重大
    困難，且其無擔保或無優先權之債務總額未逾1,200萬元，
    復未經法院裁定開始清算程序或宣告破產，爰向本院聲請更
    生等語。
三、經查：債務人所主張之上開事實，業據其提出財產及收入狀
    況說明書、96年度及97年度綜合所得稅各類所得資料清單、
    財產歸屬資料清單、土地及建物登記謄本、薪資單、勞工保
    險卡、債權人清冊、財團法人聯合徵信中心當事人綜合信用
    報告（編號PLR2）、戶籍謄本、無擔保債務還款計畫、台灣
    士林地方法院執行命令、員工在職證明、台北富邦商業銀行
    八德分行存摺明細、玉山銀行新湖分行存摺明細、各類所得
    扣繳暨免扣繳憑單、協議書、收據、台北松江路郵局存摺明
    細、建物所有權狀、更生償還方案、切結書、刑事告訴狀、
    臺灣台北地方法院支付命令、支付命令聲請狀、支票及退票
    理由單、臺灣台北地方法院宣示判決筆錄、聲請人之配偶97
    年度綜合所得稅結算申報書、96年度及97年度綜合所得稅各
    類所得資料清單、財產歸屬資料清單、在職證明、華南商業
    銀行民生分行存摺明細、各類所得扣繳暨免扣繳憑單、財團
    法人聯合徵信中心當事人綜合信用報告（編號PLR2）、臺灣
    台北地方法院執行命令、內政部頒佈歷年最低生活費一覽表
    、聲請人之女財產歸屬資料清單、股票持有證明等。此外，
    又查無債務人有消費者債務清理條例第6條第3項、第8條或
    第46條各款所定駁回更生聲請之事由存在，則債務人聲請更
    生，應屬有據，並依首開規定，命司法事務官進行本件更生
    程序，爰裁定如主文。
中    華    民    國    98    年    10    月    14    日
              民事第八庭    法      官  陳景祥
上為正本係照原本作成
本件不得抗告
本裁定已於98年10月15日中午12時公告。
中    華    民    國    98    年    10    月    14    日
                            書  記  官  陳  竽


司法院資訊處製作；財團法人民間司法改革基金會備份。
